# 请教陈老师，期后事项是否调整

提问人：zp1988 时间：2017-03-01 21:56:52
被审计单位于 12 月销售给客户一批货物(沥青)，客户已验收和入库，被审计单位已做收入但未开票。该客户后续又以质量不达标为由拒绝付款，也不退货（已入客户库，沥青特殊性也无法退货）。目前企业已让律师代理诉讼其客户，目前诉讼资料已提交法院，法院暂未立案，了解情况在报告出具日之前应该立案，请问老师，该事项是否构成期后事项，是期后调整事项还是非调整事项？

回答人：chenyiwei
为何客户已经验收入库，但后续又以质量不达标为由拒绝付款？当时的销售合同中对验收条款是如何约定的？行业内有无通用的验收方法和标准？一般情况下能否基本确定通过验收后就可以基本排除质量瑕疵？还是建议进一步了解背后的基本信息。

提问人：zp1988 时间：2017-03-02 20:48:43
按照合同约定和行业惯例，都是验收入库就证明质量没有问题，对方其实就是想让降价，被审计单位与客户沟通，小幅降价，该客户不同意，被审计单位才采取法律途径解决。

回答人：chenyiwei
在就被审计单位的上述表述获取充分、适当的事实证据予以支持的前提下，倾向于认为这是非调整事项，在资产负债表日依据原合同已满足收入确认条件，并非前期差错。